---
title: "MASZ - Projekt 3 wizualizacja grafów"
author: "Ryszard Szymański"
date: "3/20/2020"
output: 
  html_document: default
---

```{r setup, include=FALSE}
library(ggplot2)

library(ggraph)
library(patchwork)
library(igraph)
knitr::opts_chunk$set(echo = TRUE)
```

## Definicje funkcji
```{r}
plot_histogram <- function(values) {
  values_df <- data.frame(
    values = values
  )
  
  ggplot(values_df, aes(x = values)) +
    geom_histogram()
}

plot_ggraph <- function(graph, layout = "auto") {
  ggraph(graph, layout = layout) +
    geom_edge_link() +
    geom_node_point()
}

plot_with_sigmas <- function(values, values_sd = NULL, sd_breaks) {
  if (is.null(values_sd)) {
    values_sd <- round(sd(values), 2)
  }

  plot_histogram(values) +
    scale_x_continuous(breaks = sd_breaks, labels = paste0(sd_breaks, "\u03C3"))
}

check_pareto_rule <- function(values) {
  threshold <- quantile(values, 0.8)
  percentage <- sum(values[values < threshold]) / sum(values)
  
  sprintf("%s obserwacji posiada %s wartości", 0.8, percentage)
}
```

## Przypadek normalny

### Zadanie 1
```{r}
values <- rnorm(n = 1e6)
plot_with_sigmas(values, values_sd = 1, sd_breaks = c(-3, -2, -1, 1, 2, 3))
```

### Zadanie 2
```{r}
values <- rgeom(1e6, 0.45)

plot_with_sigmas(values, sd_breaks = c(1,2,3))
check_pareto_rule(values)
```

## Przypadek grubych ogonów
### Zadanie 1
```{r}
values <- actuar::rinvpareto(1e2, 1, 2)
plot_with_sigmas(values, sd_breaks = c(1,2,3))
```

### Zadanie 2
```{r}
values <- VGAM::rzeta(1e2, 2)

plot_with_sigmas(values, sd_breaks = c(1,2,3))
check_pareto_rule(values)
```
## Powtórz wcześniejsze ćwiczenia dla rozkładu zipfa

```{r}
N <- 1e3; shape <- 0.5; y <- 1:N
values <- VGAM::rzipf(y, N = N, shape = shape)
plot_with_sigmas(values, sd_breaks = c(1,2,3))
check_pareto_rule(values)
```

## Czy rozkład wystarczy?

Kontrprzykład: gwiazdla i graf dwudzielny
```{r}
star_graph <- igraph::make_star(10, mode="undirected")
bipartite_graph <- igraph::make_full_bipartite_graph(5, 2)

star_graph_plot <- plot_ggraph(star_graph)
star_graph_hist <- plot_histogram(degree(star_graph))

bipartite_graph_plot <- plot_ggraph(bipartite_graph)
bipartite_graph_hist <- plot_histogram(degree(bipartite_graph))

(star_graph_plot + star_graph_hist) / (bipartite_graph_plot + bipartite_graph_hist)
```


## Czym mogą różnić się sieci o tym samym rozkładzie?

### Sieć dysasortatywna - przykład
Sieć klientów sklepów Lidl, gdzie połączenie oznacza dokonanie transakcji między węzłami. W takiej sieci można by było zauważyć podgrafy zbliżone do grafów typu "gwiazda" (star graph).

### Sieć asortatywna
Sieć odizolowanych od siebie plemion o bardzo różnej wielkości społeczności. Taka sieć składałaby się z podgrafów "prawie-pełnych" (prawie wszyscy się znają w obrębie plemienia)

## Inne cechy wybranych sieci rzeczywistych

* Sieci hierarchiczne - np. sieć pracowników firmy IT. Podstawowym modułem jest zespół pracowników pracujących w ramach jednego zespołu. Zespoły mogą pracować w konkretnych technologiach np. Java, Python. Jeszcze wyżej może być wspólny obszar technologii np. aplikacje webowe.
* Sieci ze strukturą społeczną - np. sieć pracowników firmy Enron, w której połączenie oznacza wymiane maili między pracownikami (na podstawie danych: https://www.cs.cmu.edu/~enron/)


## Metody wizualizacji grafów

### Zadanie 1
https://reference.wolfram.com/language/ref/GraphLayout.html

### Zadanie 2 i 3
```{r}
sample_graph <- igraph::erdos.renyi.game(30, 0.4)
algorithms <- c(
  "tree",
  "circle",
  "nicely",
  "kk",
  "mds"
)
lapply(algorithms, function(algorithm) {
  ggraph(sample_graph, layout = "igraph", algorithm = algorithm) +
    geom_node_point() + 
    geom_edge_link()
})
```

## Zapisz energie sprężynkowego układu
$U = \frac{k_{e}}{2} \cdot \sum_{i \in V(g)} q_i \cdot \sum_{j \in V(g) \ \land \ j \neq i} \frac{q_j}{d(v_i, v_j)} - \frac{k_{s}}{2} \cdot \sum_{i \in V(g)}\sum_{j \in N_g(i)} d^2(i, j)$, gdzie:

* $k_{e}$ - stała Coulomba
* $V(g)$ - zbiór wierzchołków grafu $g$
* $d(i,j)$ - odległość między wierzchołkami $i$ oraz $j$
* $N_g(i)$ - sąsiedztwo wierzchołak $i$ w grafie $g$
* $q_{i}$ - ładunek $i$-tego wierzchołka


## Narysuj graf w pewnej konfiguracji
W ramach przykładów wygenerowano losowy graf będący cyklem. Poniżej przedstawiono wykres z losową konfiguracją:
```{r}
sample_graph <- drake::readd(sample_graph)
sample_layout <- matrix(runif(2 * vcount(sample_graph), -1, 1), ncol = 2)
plot(drake::readd(sample_graph), layout = sample_layout)
```

## Wykonaj animacje
Dokonano własnej implementacji dwóch wariantów symulacji:
* Z wykorzystaniem algorytmu Metropolisa
* Z wykorzystaniem konkretnych sił, gdzie "fizyka" wykonuje całą robotę i zbiega do stanu o minimum energii. W trakcie implementacji inspirowano się następującą pracą: http://www.it.usyd.edu.au/~peter/old_spring_paper.pdf. 

Poniżej zamieszczono animację prezentująca działania algorytmów dla przykładowego grafu z poprzedniego podpunktu.

### Wariant z algorytmem Metropolisa
```{r own_animation animation, echo=FALSE}
knitr::include_app("animation-simulated_annealing.gif")
```


### Wariant "fizyczny"
```{r own_animation2 animation, echo=FALSE}
knitr::include_app("animation-own_implementation.gif")
```

Własne implementacje porównano z algorytmem Fruchtermana-Reingolda:

```{r igraph_builtin animation, echo=FALSE}
knitr::include_app("animation-igraph_builtin.gif")
```

## Obserwacje
* Bardzo duże znaczenie przy implementacji miał:
  * dobór stałych np. stałej określającej rząd przesunięcia wierzchołka
  * pozycje początkowe, w dziwnych przypadkach grafy potrafiły "przeskakiwać" między dwoma skrajnymi stanami

## Zewnętrzne źródła
* www.it.usyd.edu.au/~peter/old_spring_paper.pdf
* https://github.com/gephi/gephi/wiki/Fruchterman-Reingold
