---
title: "MASZ - Projekt 9 Błądzenia losowe"
author: "Ryszard Szymański"
date: "5/16/2020"
output: html_document
---

```{r setup, include=FALSE}
knitr::opts_chunk$set(echo = TRUE, fig.width = 12, fig.height = 8)
```

# Zadania wykładowe

# Zadanie 1,2,3,4
Obliczenia dotyczące wartości gęstości ergodycznej przeprowadzono na wygenerowanym grafie BA o 90 wierzchołkach, gdzie podczas każdej iteracji dodawane były 3 krawędzie. 
```{r}
ba_graph <- barabasi.game(90, m = 3, directed = FALSE)
ba_graph_adjacency_matrix <- get.adjacency(ba_graph)
transition_matrix <- t(ba_graph_adjacency_matrix) / degree(ba_graph)
```
Najpierw do rozwiązania zadania zastosowano podejście dynamiczne wykonując iteracje operatora Markowa. Iteracje wykonywano do momentu, w którym norma różnic macierzy była większa niż $1e^{-9}$.
```{r}
simulate_ergodicity <- function(transition_matrix) {
  current_matrix <- transition_matrix
  repeat{
    prev_matrix <- current_matrix
    current_matrix <- transition_matrix %*% current_matrix
    if (norm(current_matrix - prev_matrix) < 1e-9) {
      break
    }
  }
  
  current_matrix
}

dynamic_version_result <- simulate_ergodicity(transition_matrix)
```

Następnie w celu weryfikacji skorzystano z metody numerycznej i wyznaczono wektor własny macierzy przejść. Należy pamiętać, że wbudowane funkcje mogą dokonywać dodatkowych operacji przy obliczaniu wartości własnych.
```{r}
ev <- eigen(t(transition_matrix))
steady_state_vector <- ev$vectors[, 1] / sum(ev$vectors[, 1])
```

Ponieważ uzyskane wartości numeryczne są nieczytelne, porównano wyniki obu metod na wykresie. Wyniki zestawiono z wartościami stopni wierzchołków.
```{r}
df_results <- data.frame(
  degree = degree(ba_graph),
  numerical_method = steady_state_vector,
  dynamic_method = dynamic_version_result[1, ]
)

df_results %>% 
  pivot_longer(2:3, names_to = "method", values_to = "value") %>% 
  mutate(method = ifelse(method == "dynamic_method", "Dynamiczna", "Numeryczna")) %>% 
  ggplot(aes(x = degree, y = value, color = method)) +
  geom_point() +
  guides(color = guide_legend(title = "Rodzaj metody")) +
  labs(x = "Stopień wierzchołka", y = "Gęstość ergodyczna")
```
Można zauważyć liniową zależność między gęstością ergodyczną a stopniem wierzchołka, co jest zgodne ze wskazówką z wykładu, że zalezność można zapisać jako $\pi_i = C \cdot k_i$. Wartość stałej można wyznaczyć za pomocą regresji liniowej:

```{r}
fitted_lm <- lm(numerical_method ~ degree + 0, df_results)
fitted_lm$coefficients %>% 
  knitr::kable(format = "html", col.names = "Wartość stałej") %>% 
  kableExtra::kable_styling(full_width = FALSE, position = "center")
```


## Zadanie 5 i 6
Zaimplementowano własną wersję algorytmu PageRank z użyciem metody numerycznej (wyznaczenie wartości własnej). Jej wynik porównano z wynikiem implementacji dostępnej w pakiecie `igraph`
```{r}
test_graph <- ba.game(10, directed = FALSE)
my_pagerank <- function(graph, damping_factor = 0.85) {
  N <- vcount(graph)
  adjacency_matrix <- get.adjacency(graph)
  transition_matrix <- t(adjacency_matrix / degree(graph))
  
  R <- ones(nrow(transition_matrix)) / N
  page_rank_transition_matrix <- damping_factor * transition_matrix + (1 - damping_factor) * R
  ev <- eigen(page_rank_transition_matrix)
  
  ev$vectors[, 1] / sum(ev$vectors[, 1])
}
```

```{r fig.align='center', echo=FALSE}
data.frame(
  own =  my_pagerank(test_graph),
  builtin = igraph::page_rank(test_graph)$vector
) %>% knitr::kable(format = "html", col.names = c("Własna implementacja", "Wbudowana funkcja w pakiecie igraph")) %>% 
  kableExtra::kable_styling(position = "center", full_width = FALSE)
```

# Projekt
Do rozwiązania problemu zastosowano symulowane wyżarzanie, gdzie początkowy graf wygenerowany zostaje za pomocą modelu $G_{NM}$. Następnie w trakcie kolejnych iteracji każda krawędź jest przepinana z określonym prawdopodobieństwem $p$. Korzystając z równoważności do problemu średniej drogi minimalizowana jest właśnie średnia droga grafu.
```{r}
find_best_diffusion_graph
```

Przeprowadzono symulacje dla grafu o 100 wierzchołkach i 500 krawędziach. Krawędzie przepinano z p-stwem równym 0.01. Symulacje zakończono po 50000 iteracji. Na poniższym wykresie przedstawiono zmieniające się wartości średniej najdłużej ścieżki w trakcie symulacji:
```{r}
simulation_results <- drake::readd(best_diffusion_graph_result)

qplot(x = seq_along(simulation_results$energies) , y = simulation_results$energies) +
  labs(x = "Iteracja symulacji", y = "Średnia droga")
```

Poniżej przedstawiono graf poczatkowy oraz graf wynikowy:
```{r, echo=FALSE, warning=FALSE, message=FALSE}
drake::readd(best_diffusion_graph_plot)
```

Ciekawe zjawisko można zauważyć porównując histogramy stopni wierzchołków. Początkowy rozkład zbiegł do rozkładu z grubym ogonem.