---
title: "MASZ - Projekt 6 Sieci ewoluujące"
author: "Ryszard Szymański"
date: "5/3/2020"
output: html_document
---

```{r setup, include=FALSE}
knitr::opts_chunk$set(echo = TRUE)
```

# Zadania wykładowe

## Zadanie 1
Zaimplementowane funkcję `create_barabasi_albert_graph`:
```{r}
create_barabasi_albert_graph
```

## Zadanie 2 
Poniżej przedstawiono animację z tworzenia grafu o 103 wierzchołkach, gdzie w każdej iteracji były dodawane 2 krawedzie.
```{r}
knitr::include_app("ba_graph_animation.gif")
```

## Zadanie 3
```{r, warning=FALSE}
ba_graph_large <- drake::readd(ba_graph_large)

calculate_mean_degrees_hist <- function(graphs) {
  step_degrees_list <- graphs %>% 
  lapply(degree)
  
  breaks <- step_degrees_list %>% unlist() %>% unique() %>% sort()
  mean_degrees_hist <- lapply(step_degrees_list, function(degrees) {
    hist_vals <- hist(degrees, breaks = breaks, plot = F)
    data.frame(breaks = hist_vals$breaks[-1], counts = hist_vals$density)
  }) %>% bind_rows() %>% 
    group_by(breaks) %>% 
    summarise(counts = mean(counts))
}

mean_degrees_hist <- calculate_mean_degrees_hist(ba_graph_large$steps)

mean_degrees_hist %>% 
  ggplot(aes(x = breaks, y = counts)) +
  geom_point() +
  geom_smooth() +
  scale_x_log10() +
  scale_y_log10()
```

Uzyskany rozkład jest rozkładem potęgowym.

## Zadanie 4
Zbadano wartość współczynnika $\alpha$ względem każdego kroku ewolucji tworzonej sieci. Na poniższym wykresie przedstawiono wynik:
```{r}
get_single_network_exponent <- function(graph) {
  vertex_degrees <- degree(graph)
  min_degree <- min(vertex_degrees)
  network_exponent(vertex_degrees, min_degree)$alpha
}

alphas <- sapply(ba_graph_large$steps, get_single_network_exponent) 
data.frame(time_step = seq_along(ba_graph_large$steps), alphas = alphas) %>%
  ggplot(aes(x = time_step, y = alphas)) +
  geom_point()
```

Poza pierwszymi 30 iteracjami wartości współczynnika $\alpha$ utrzymują się w przediale $\left[3; 3.3\right]$. Zgadza się to z wynikami teoretycznymi z wykładu.

## Zadanie 5
```{r warning=FALSE}
graph_degrees <- lapply(seq_along(ba_graph_large$steps), function(graph_ind) {
  graph <- ba_graph_large$steps[[graph_ind]]
  degrees <- degree(graph)
  
  data.frame(
    degree = degrees,
    vertices = seq_along(degrees),
    time_frame = graph_ind
  )
}) %>% bind_rows() %>% filter(vertices %in% seq(10, 200, 40))

ggplot(graph_degrees, aes(x = time_frame, y = degree, group = vertices, color = factor(vertices))) +
  geom_point()
```

Uzyskane krzywe są zgodne z teorią:

* Krzywe odpowiadają wykresowi pierwiastka
* Krzywa dla wierzchołkowych dodawanych w późniejszych krokach jest coraz bardziej spłaszczona

## Zadanie 6
```{r, warning=FALSE}
mean_degrees_hist$type = "simulation"
theoretical_results <- data.frame(
  breaks = mean_degrees_hist$breaks,
  counts = (2 * 4^2) / (mean_degrees_hist$breaks)^3,
  type = "theory"
)

bind_rows(mean_degrees_hist, theoretical_results) %>% 
  ggplot(aes(x = breaks, y = counts, color = type, group = type)) +
  geom_point() +
  geom_line() +
  scale_x_log10() +
  scale_y_log10()
```

Wartości otrzymane za pomocą uzyskanego wzoru $P(k) = \frac{2m^2}{k^3}$ pokrywają się z empirycznymi wynikami zadania 3.

# Projekt

## Zadanie 9
Przygotowano funkcję `create_barabasi_albert_graph_model_a`, za pomocą której wygenerowano 10 grafów o 1010 wierzchołkach, gdzie w każdej iteracji dodawane było $8$ krawędzi.
```{r}
create_barabasi_albert_graph_model_a
```

Uzyskane wyniki pokrywają się rozważaniami teoretycznymi $P(k) = \frac{1}{m} \exp{\left(1 - \frac{k}{m} \right)}$.
```{r, warning=FALSE}
ba_graphs_model_a <- drake::readd(ba_graphs_model_a)
mean_degrees_hist <- calculate_mean_degrees_hist(ba_graphs_model_a)

mean_degrees_hist$type = "simulation"
theoretical_results <- data.frame(
  breaks = mean_degrees_hist$breaks,
  counts = (1/8) * exp(1 - mean_degrees_hist$breaks / 8),
  type = "theory"
)

bind_rows(mean_degrees_hist, theoretical_results) %>% 
  ggplot(aes(x = breaks, y = counts, color = type, group = type)) +
  geom_point() +
  geom_line() +
  scale_x_log10() +
  scale_y_log10()
```


## Zadanie 10
Przygotowano funkcję `create_barabasi_albert_graph_model_b`, za pomocą której wygenerowano 3 grafy o 100 wierzchołkach i 1000 krawędzi. Każdy z nich został wygenerowany z różną liczbą iteracji: 50, 500, 10000.
```{r}
create_barabasi_albert_graph_model_b
```

Poniżej przedstawiono historamy dla wygenerowanych wykresów:
```{r, warning=FALSE}
ba_graphs_model_b <- drake::readd(ba_graphs_model_b)
iters <- c(50, 500, 10000)
mean_degrees_hist <- lapply(seq_along(ba_graphs_model_b), function(graph_ind) {
  graph <- ba_graphs_model_b[[graph_ind]]
  iters_count <- iters[graph_ind]
  mean_degrees_hist <- calculate_mean_degrees_hist(list(graph))
  
  mean_degrees_hist$iters <- iters_count
  mean_degrees_hist
}) %>% bind_rows()

mean_degrees_hist %>% 
  ggplot(aes(x = breaks, y = counts, color = factor(iters))) +
  geom_point() +
  geom_smooth() +
  facet_wrap(. ~ iters, scales = "free") +
  scale_x_log10() +
  scale_y_log10()
```

Przy $t \to \infty$ histogram dąży do rozkładu potęgowego, co jest zgodne z opisem modelu B w książce Państwa Frączaków.
